臺灣臺中地方法院行政訴訟判決
110年度交字第45號
原      告  江佩玲
被      告  交通部公路總局臺北區監理所

代  表  人  梁郭國
上列當事人間交通裁決事件，原告不服被告民國109 年12月24日
北監花裁字第44-GCH853622號裁決書，提起行政訴訟，本院判決
如下：
    主  文
原告之訴駁回。
訴訟費用新臺幣參佰元由原告負擔。
    事實及理由
一、程序事項：按行政訴訟法第237 條之7 規定，交通裁決事件
    之裁判，得不經言詞辯論為之。本件屬交通裁決事件，依兩
    造所述各節及卷內資料其事證已臻明確，本院認無經言詞辯
    論之必要，爰不經言詞辯論而為判決。
二、事實概要：車主江佩玲所有車牌號碼000-0000號自用小客車
    （下稱系爭車輛），於民國109 年8 月22日13時4 分許，行
    經臺中市南屯區環中路3 段往南方向近公益路2 段處，因「
    駕駛人行車速度超過規定之最高時速60公里以上（處車主）
    （吊扣牌照3 個月）」之違規行為，遭臺中市政府警察局第
    四分局（下稱舉發機關）員警認定該車違反道路交通管理處
    罰條例第43條第1 項第2 款、第43條第4 項規定，逕行對車
    主即原告掣開第GCH853621 、GCH000000 號舉發違反道路交
    通管理事件通知單。原告未於到案期限檢具事證及應歸責人
    相關資料，向被告告知應歸責人，被告即依道路交通管理處
    罰條例第85條第4 項規定，推定原告有過失，並依道路交通
    管理處罰條例第85條第1 項後段「仍依本條例各該違反條款
    規定處罰」之規定，於109 年12月24日以北監花裁字第44
    -GCH853622號裁決書（下稱原處分），依道路交通管理處罰
    條例第43條第1 項第2 款、第4 項，裁處原告第1 階段吊扣
    汽車牌照3 個月。原告不服，提起本件行政訴訟。
三、原告主張略以：警告標誌架設於黃線旁，該路段經常有車輛
    停放於馬路旁，而導致駕駛人無法看到該警告標誌，員警復
    未於一旁監督以避免該警告標誌遭遮蔽，員警無法證明取締
    時該警告標誌是否遭遮蔽等語。並聲明：原處分撤銷，訴訟
    費用由被告負擔。
四、被告則答辯以：違規地點經取締員警拍攝之照片，確認取締
    當日於臺中市南屯區環中路3 段往南方向近公益路2 段處已
    設置非固定式「警52測速取締標誌」及「最高速限-40 」反
    光標誌，標誌清楚未遭遮蔽，原處分應無違誤，若原告主張
    取締時警告標誌遭遮蔽應由其負舉證之責等語。並聲明：原
    告之訴駁回，訴訟費用由原告負擔。
五、本院之判斷：
  ㈠按道路交通管理處罰條例第43條第1 項第2 款、第4 項規定
    ：「（第1 項）汽車駕駛人，駕駛汽車有下列情形之一者，
    處新臺幣6,000 元以上24,000元以下罰鍰，並當場禁止其駕
    駛：……二、行車速度，超過規定之最高時速60公里。（第
    4 項）汽車駕駛人有第1 項第1 款、第2 款或前項行為者，
    並吊扣該汽車牌照3 個月；經受吊扣牌照之汽車再次提供為
    違反第1 項第1 款、第3 款、第4 款或前項行為者，沒入該
    汽車。」
  ㈡按道路交通標誌標線號誌設置規則第168 條第1 、3 項規定
    ：「（第1 項）禁止停車線，用以指示禁止停車路段，以劃
    設於道路緣石正面及頂面為原則，無緣石之道路得標繪於路
    面上，距路面邊緣以30公分為度。本標線為黃實線，線寬除
    設於緣石正面者以緣石高度為準外，其餘皆為10公分。（第
    3 項）本標線禁止時間為每日上午7 時至晚間8 時，如有延
    長或縮短之必要時，應以標誌及附牌標示之。」
  ㈢查本件如事實概要所述之情事，有測速取締標誌圖（環中路
    3 段往南方向近公益路2 段處）（見本院卷第65頁）、第  
    GCH853621 、GCH000000 號舉發違反道路交通管理事件通知
    單（見本院卷第54頁、第55頁）、109 年9 月28日中市警四
    分交字第1090047301號函及所附員警職務報告及採證照片（
    見本院卷第61頁至第65頁）、、109 年12月24日以北監花裁
    字第44-GCH853622號裁決書（見本院卷第71頁）、送達證書
    （見本院卷第75頁）附卷可稽。
  ㈣又依本件超速違規之測速採證相片（見本院卷第65頁上方）
    顯示，日期：2020/08/22、時間：13：04：07、地點：臺中
    市南屯區環中路3 段近公益路2 段往南方向、速度：107km/
    hr、速限：40km/hr 、主機器號：000000-0000 、違規項目
    ：超速、證號：MOGA0000000A，受測車輛即為系爭車輛（車
    牌號碼000-0000號）無誤，為原告所不爭執。據此，舉發機
    關於上開時、地測得原告所有系爭車輛之行車速度為107K
    km/hr ，該路段之速限為40km/hr ，超過規定之最高時速67
    公里。是系爭車輛於上開時、地確有「限速40公里，經檢定
    合格儀器測照，時速107 公里，超速67公里」之違規行為，
    應堪認定。
  ㈤另查本件違規地點即臺中市南屯區環中路3 段往南方向近公
    益路2 段處之前方140 公尺處確實設置「警52」測速取締標
    誌及下方「最高速限-40 」之告示牌，用以提醒駕駛人應依
    規定速限行駛及前方路段有測速取締執法，且該標誌之豎立
    位置明顯可見，亦無遭受樹木、車輛或他物遮蔽之情，有卷
    附舉發機關109 年9 月28日中市警四分交字第1090047301號
    函及採證照片可佐（見本院第61-65 頁）。且該警告標誌既
    設置於劃有黃實線之禁止停車線旁，則於取締時此處並無其
    他車輛停放應屬常態事實，原告主張取締時該警告標誌遭遮
    蔽為對其有利之事實，應由其負舉證之責。原告僅泛言指摘
    該路段常有車輛停於馬路旁，取締時該警告標誌可能遭遮蔽
    等語，而未能提出行車紀錄器或當時照片等證據以資佐證，
    是尚難據此即為對原告有利之認定。原告所執上開主張，自
    不足採；原處分據以處罰原告，難認有誤。
六、綜上所述，原告違規事證明確，被告依法所為原處分並無違
    誤，原告訴請撤銷，為無理由，應予駁回。
七、本件第一審裁判費為300 元，應由原告負擔，爰確定第一審
    訴訟費用額如主文第2 項所示。
據上論結，本件原告之訴為無理由，依行政訴訟法第237 條之7
、第98條第1 項前段、第237 條之8 第1 項，判決如主文。
中　　華　　民　　國　　110 　年　　10　　月　　20　　日
　　　　　　　　　行政訴訟庭　法　官　楊萬益
以上正本證明與原本無異。
如不服本判決，應於判決送達後20日內，向本院提出上訴狀，其
未表明上訴理由者，應於提出上訴後20日內向本院補提理由書（
均須按他造人數附繕本）。上訴理由應表明關於原判決所違背之
法令及其具體內容，或依訴訟資料可認為原判決有違背法令之具
體事實。
中　　華　　民　　國　　110 　年　　10　　月　　21　　日
　　　　　　　　　　　　　　　書記官　簡芳敏